臺灣新北地方法院板橋簡易庭小額民事判決
110年度板小字第4798號
原      告  羅文丞  

被      告  蔣正雄  

上列當事人間請求侵權行為損害賠償事件，本院於中華民國111
年5月26日言詞辯論終結，判決如下：
    主      文
被告應給付原告新臺幣柒仟捌佰陸拾玖元，及自民國一一○年十
一月二十八日起至清償日止，按週年利率百分之五計算之利息。
原告其餘之訴駁回。
訴訟費用新臺幣壹仟元，其中新臺幣肆佰捌拾元由被告負擔，餘
由原告負擔。
本判決第一項得假執行。
    事實及理由
壹、程序方面：
    本件被告經合法通知，無正當理由未於言詞辯論期日到場，
    核無民事訴訟法第386條所列各款情形，爰依原告之聲請，
    由其一造辯論而為判決。
貳、實體方面：
一、原告主張：被告於民國108年11月8日20時4分許，駕駛車牌
    號碼000-0000號自用小客車（下稱A車），行經新北市○○區○
    ○街00號之1與樹中二街口時，因右轉彎疏於注意右（後）側
    其他車輛之過失，不慎碰撞原告所有並騎乘之車牌號碼000-
    0000號之重型機車（下稱系爭車輛）而肇事（下稱系爭事故
    ）。爰依侵權行為之法律關係請求被告賠償車輛維修費用新
    臺幣（下同）10,750元、安全帽費用650元、精神慰撫金5,0
    00元，合計求償16,400元等語，並聲明：被告應給付原告16
    ,400元，及自起訴狀繕本送達翌日起至清償日止，按週年利
    率百分之5計算之利息。
二、被告則未於言詞辯論期日到場，亦未提出書狀作何聲明或陳
    述。 
三、得心證之理由：
㈠、按因故意或過失，不法侵害他人之權利者，負損害賠償責任
    ；汽車、機車或其他非依軌道行駛之動力車輛，在使用中加
    損害於他人者，駕駛人應賠償因此所生之損害，民法第184
    條第1項前段、第191條之2前段分別有明文。次按物被毀損
    時，被害人除得依民法第196條請求賠償外，並不排除民法
    第213條至第215條之適用。依民法第196條請求賠償物被毀
    損所減少之價額，得以修復費用為估定之標準，但以必要者
    為限（例如：修理材料以新品換舊品，應予折舊）。被害人
    如能證明其物因毀損所減少之價額，超過必要之修復費用時
    ，就其差額，仍得請求賠償，此有最高法院77年度第9次民
    事庭會議決議可資參照。
㈡、查，原告主張被告駕駛A車於上揭時地，因右轉彎疏於注意右
    （後）側其他車輛之過失，不慎碰撞系爭車輛而生系爭事故
    系爭車輛受損等事實，業據原告提出估價單、收據、道路交
    通事故初步分析研判表等件為證（見本院卷第13至17頁），
    且有新北市政府警察局樹林分局108年11月8日下午8時4分新
    北警樹交字第1104383883號函暨所附道路交通事故調查卷宗
    等件為憑（見本院卷第25至39頁），而被告對於原告主張之
    事實，既未於言詞辯論期日到場爭執，復未提出書狀答辯以
    供本院斟酌，依民事訴訟法第280條第3項準用同條第1項規
    定，即視同自認原告主張，堪認原告主張之上揭事實為真。
㈢、次按負損害賠償責任者，除法律有規定或契約另有訂定外，
    應回復他方損害發生前之原狀；損害賠償，除法律另有規定
    或契約另有訂定外，應以填補債權人所受損害及所失利益為
    限，民法第213條第1項、第216條第1項亦有明文。復按不法
    毀損他人之物者，應向被害人賠償其物因毀損所減少之價額
    ，為民法第196條所明定。所謂其物因毀損所減少之價額，
    非不得以修復費用為估定之標準，且應以必要者為限。系爭
    機車因系爭事故支出修復費用共計10,750元（均零件）等情
    ，有蘭陽機車行估價單在卷可稽（見本院卷第17頁）。然系
    爭車輛之修理既以新零件更換被毀損之舊零件，則原告以估
    價單所示之修理費用作為損害賠償之依據，自應將零件折舊
    部分予以扣除。依行政院所發佈之固定資產耐用年數表及固
    定資產折舊率表，機器腳踏車之耐用年數為3年，依定率遞
    減法每年應折舊536/1000，參以所得稅法第54條第3項、固
    定資產折舊率表附註（四）規定，採用定率遞減法折舊者，
    最後一年度之折舊額，加歷年折舊累計額，其總和不得超過
    該資產成本額之10分之9。準此，系爭機車係於108年5月出
    廠，有公路監理電子閘門附卷可考（見限閱院卷第3頁），
    至系爭事故時之108年11月8日止，實際使用年數已6月，依
    前揭說明，則零件扣除折舊後之修復費用為7,869元（詳如
    附表之計算式），為必要之修復費用。
㈣、又原告主張因系爭事故而購置安全帽而支出650元，固據其他
    提出收據乙紙為證（見本院卷第15頁），惟為被告爭執。查
    ，原告所提收據係原告於系爭事故後購入安全帽之憑證，且
    原告復未舉證其安全帽因系爭事故毀損而無法使用，是原告
    請求被告給付安全帽費用，核屬無據。
㈤、末按不法侵害他人之身體、健康、名譽、自由、信用、隱私
    、貞操，或不法侵害其他人格法益而情節重大者，被害人雖
    非財產上之損害，亦得請求賠償相當之金額。民法第195條
    第1項前段定有明文。經查，原告並未舉證其因系爭事故而
    身體、健康或其他人格法益受損害，就原告系爭車輛受損，
    原告所受有損害僅為財產上之損害，依前開之規定，財產上
    之損害並不能請求精神慰撫金，故原告請求精神慰撫金5,00
    0元部分，即屬無據。
㈥、綜上，被告應給付原告之損害賠償額為7,869元。
四、末按給付無確定期限者，債務人於債權人得請求給付時，經
    其催告而未為給付，自受催告時起，負遲延責任。其經債權
    人起訴而送達訴狀，或依督促程序送達支付命令，或為其他
    相類之行為者，與催告有同一之效力；遲延之債務，以支付
    金錢為標的者，債權人得請求依法定利率計算之遲延利息；
    應付利息之債務，其利率未經約定，亦無法律可據者，週年
    利率為5％，民法第229條第2項、第233條第1項前段及第203
    條分別定有明文。查原告所提民事起訴狀繕本於110年11月1
    7日寄存於被告戶籍地之警察機關，有本院送達證書可稽（
    見本院卷第45頁），依民法第138條第2項，於同年月27日生
    送達之效力，原告自得請求被告給付自該狀送達翌日即110
    年11月28日起至清償日止，按週年利率5％計算之利息。
五、綜上所述，原告依侵權行為之法律關係，請求被告給付7,86
    9元，及自起訴狀繕本送達翌日即110年11月28日起至清償日
    止，按法定利率即週年利率5％計算之利息，為有理由，應予
    准許；至原告逾此範圍之請求，為無理由，應予駁回。
六、本件原告勝訴部分，係就民事訴訟法第436條之8訴訟適用小
    額程序所為被告敗訴之判決，爰依同法第436條之20規定，
    職權宣告假執行。
七、訴訟費用負擔之依據：民事訴訟法第79條。本件訴訟費用額
    ，依後附計算書確定如主文所示金額。
中　　華　　民　　國　　111 　年　　6 　　月　　17　　日
                  臺灣新北地方法院板橋簡易庭
                  法  官  吳孟竹
計   算   書
項        目        金   額（新臺幣）        備     註
第一審裁判費            1,000元
合        計            1,000元           其中480元由被
                                          告負擔，餘由原
                                          告負擔。
以上為正本係照原本作成。
對於本件判決如有不服，應於收受送達後20日內向本院提出上訴
書狀，上訴於本院合議庭，並按他造當事人之人數附具繕本。當
事人之上訴，非以判決違背法令為理由不得為之，上訴狀應記載
上訴理由，表明下列各款事項：
（一）原判決所違背之法令及其具體內容。
（二）依訴訟資料可認為原判決有違背法令之具體事實。
如未於上訴後20日內補提合法上訴理由書，法院得逕以裁定駁回
上訴。
中　　華　　民　　國　　111 　年　　6 　　月　　17　　日
                  書記官 李庭君
附表
-----
折舊時間           金額
第1年折舊值        10,750×0.536×(6/12)=2,881
第1年折舊後價值    10,750-2,881=7,869